臺灣雲林地方法院民事裁定　九十一年度聲字第三五一號
　　聲　請　人　　乙○○
　　法定代理人　　甲○○
右當事人間聲請停止執行事件，本院裁定如左：
    主      文
聲請駁回。
聲請程序費用由聲請人負擔。
    理      由
一、本件聲請意旨略以：聲請人對於相對人，業已向鈞院提起債務人異議之訴（民國
    九十一年度訴字第六八七號），為此聲請人願供擔保，聲請裁定停止鈞院九十一
    年度執字第二九七四號遷讓房屋執行事件之強制執行程序（預定於九十一年十一
    月十四日執行點交）等語。
二、按有回復原狀之聲請，或提起再審或異議之訴，或對於和解為繼續審判之請求，
    或提起宣告調解無效之訴、撤銷調解之訴，或對於許可強制執行之裁定提起抗告
    時，法院因必要情形或依聲請定相當並確實之擔保，得為停止強制執行之裁定，
    強制執行法第十八條第二項固定有明文。惟強制執行法第十八條第一項規定：「
    強制執行程序開始後，除法律另有規定外，不停止執行」，明示以不停止執行為
    原則。同條第二項所以例外規定得停止執行，係因恢復原狀等訴訟如果勝訴確定
    ，據以強制執行之執行名義將失其效力，為避免債務人發生難以回復之損害，故
    於受訴法院認為有必要時得裁定停止執行，如果受訴法院認無必要，僅因債務人
    聲明願供擔保，亦需裁定停止執行，無異許可債務人僅憑一己之意思，即可達到
    停止執行之目的，不僅與強制執行法第十八條所定原則上不停止執行之立法意旨
    有違，且無法防止債務人濫行訴訟以拖延執行。故應認為縱債務人聲明願供擔保
    ，仍須受訴法院認為有必要者，始得裁定停止執行。至所謂必要情形，指若不停
    止執行，將發生不能或難以回復原狀之損害。法院於決定時，關於聲請人所提起
    之訴訟是否顯無理由；將來勝訴後是否發生不能或難以回復之損害，均在審酌範
    圍之內。
三、本件聲請人前揭主張，固據本院依職權調閱九十一年度訴字第六八七號、九十一
    年度執字第二九七四號案卷查核無訛。惟查，聲請人提起前開債務人異議之訴，
    其理由無非以：訴外人吳闕純慎、王致堯、王奕翔所有坐落雲林縣斗六市○○段
    一八八之七八地號土地及其上建物即門牌號碼雲林縣斗六市○○路七五號一樓、
    二樓之房屋，經被告即相對人聲請鈞院以八十八年度執字第六九六七號強制執行
    事件，於八十八年十一月十一日執行查封，並予拍賣，經被告予以承受，而辦理
    所有權移轉登記取得所有權。惟坐落雲林縣斗六市○○路七五號房屋旁之車庫及
    廚房，乃原告即聲請人於承租後之八十四年六月間，經土地所有人同意，由原告
    出資新台幣六十萬元請土水師傅陳文棋予以興建平房之車庫及廚房，為期二個月
    完工，該車庫與廚房有牆壁，並有獨立對外通行之門戶，此獨立之車庫及廚房為
    原告原始興建，自屬原告所有，與訴外人吳闕純慎等人所有被查封之二層樓房屋
    所有權有別，因產權有別，顯非原有房屋之附合物，自不在抵押權範圍內，亦未
    辦理保存登記，更不在八十八年執字第六九六七號強制執行程序中查封在內，故
    鈞院執行拍賣時，當然未予拍賣，此由執行法院對於車庫及廚房之建物，並未予
    實施測量，故被告於八十八年執字第六九六七號強制執行拍賣時，予以承受取得
    之產權，當然以查封之標的物為限，並不及於原告所原始起造之車庫與廚房在內
    ，為此請求確認原告對所有之車庫及廚房之平房建物所有權存在等語。然按建築
    物得為不動產物權之客體者，必須係定著於土地上或地面下具有覆蓋牆垣，足以
    避風雨，供出入可達經濟上使用目的之建築物；另按所有人於原有建築物之外另
    行增建者，如增建部分與原有建築物無任何可資區別之標識存在，而與之作為一
    體使用者，因不具構造上及使用上之獨立性，自不得獨立為物權之客體，原有建
    築物所有權範圍因而擴張，以原有建築物為擔保之抵押權範圍亦因而擴張。倘增
    建部分於構造上及使用上已具獨立性，即為獨立之建築物。苟其常助原有建築物
    之效用，而交易上無特別習慣者，即屬從物。倘增建部分已具構造上之獨立性，
    但未具使用上之獨立性而常助原有建築物之效用者，則為附屬建物。其使用上既
    與原有建築物成為一體，其所有權應歸於消滅；被附屬之原有建築物所有權範圍
    因而擴張。經查，本件觀諸前開九十一年度執字第二九七四號卷附之現場照片及
    勘驗筆錄顯示，本件增建之車庫及廚房係利用原有建物之牆壁而搭建，且均有邊
    門與原有建物相通，在外觀上已與原有建築物成為一體，已難認具有構造上及使
    用上之獨立性；況依一般交易習慣，亦難認附屬於主建物之車庫及廚房得為獨立
    之交易客體，自亦不能成為獨立之物權客體，而相對人原有建築物所有權範圍亦
    因而擴張，從而聲請人主張增建之車庫及廚房屬獨立之建物，故不在抵押權範圍
    內等語，顯非可採，是聲請人聲請裁定停止九十一年度執字第二九七四號遷讓房
    屋執行事件之強制執行程序，應認並無必要，應予駁回。
四、依強制執行法第三十條之一，民事訴訟法第九十五條、第七十八條，裁定如主文
    。
中　　　華　　　民　　　國　　九十一　　年　　　十一　　　月　　十四　　日
                                   臺灣雲林地方法院民事第一庭
~B法　　　官　李明益
右為正本係照原本作成。
如對本裁定抗告，須於裁定送達後十日內向本院提出抗告狀。（須附繕本）
中　　　華　　　民　　　國　　九十一　　年　　　十一　　　月　　十四　　日
~B法院書記官　蘇靜怡
